# 请教关于投资-商誉减值-减资的问题

提问人：cmkabbdgt 时间：2017-04-19 22:56:39
A公司向B公司发行 100 万股购买B的子公司甲100%股权，甲的净资产(公允价值)为 0 ，A的发行价格为 10 元/每股，同时双方约定若甲若未达到 16 年 100 万元收益则A以 1 元价格向B回购B所持 100 万股后注销这些股份。
购买时 A母公司形成 1000 万元长期投资， 100 万元股本以及 900 万元资本公积，合并则形成 1000 万元商誉目前：甲持续亏损且预计无法未来无法盈利，触发对赌条款，A需要回购B所持 100 万股，想请教：
1 、注销时除了注销 100 万股本之外， 900 万元资本公积是否也需要注销
2 、目前状况下若对A投资甲形成的商誉计提全额减值，则这部分减值是否对应的是 100 万元股本以及 900 万元资本公积，而不是 1000万元利润表科目-资产减值损失。
目前已经准备报出A的 16 年报，但注销尚未启动。则这部分减值准备若计入 16 年度利润表，则 17 年启动注销以后，减少的股本(不管是不是包括资本公积)对应的减少资产或者增加负债权益应计入什么科目，
谢谢啦

回答人：chenyiwei
你说的这种或有对价（业绩补偿）形式很少见，即一旦完不成业绩指标就立即以 1 元名义价格回购注销 100 万股（确定的股数），而不是按照未完成的净利润指标除以当初发行价确定应回购的股数。这种不同的约定可能导致会计处理方面的重大差异，因为固定金额回购固定数量股份的安排属于权益工具，而固定金额回购可变数量股份的安排属于金融资产或金融负债。所以请仔细核对当初的业绩补偿条款。 如果按照你说的补偿条款，则回购股份时：借：库存股 1 元，贷：现金 1 元；注销股份时：借：股本 100 万，贷：库存股1 元，贷：资本公积——股本溢价 999999 元。同时商誉计提减值准备计入损益（不是冲减资本公积）。

提问人：cmkabbdgt 时间：2017-04-20 07:57:43
谢谢陈老师指教 。
之前讨论这个案例的时候主要也是考虑溢价投资形成商誉之后，这部分资产对应的是股本以及资本公积，同时存在固定金额回购的条款，所以考虑资产价值出现不可逆的下降之后同时进行股份注销这两个安排作为同一个交易来考虑。
那我想再请教一下，未来A实际处置甲的时候，所形成的投资收益也无需考虑投资时形成的 900 万资本公积-股本溢价么

回答人：chenyiwei
权益性交易形成的资本公积后续不可能转入损益，应一直保留在合并报表层面的资本公积中。